# 请教各位高手关于重组中的权益性交易问题

提问人：JXCY_ZDP 时间：2012-02-08 09:40:45
股权结构介绍： A集团持有二级子公司上市公司B60%的股份，同时持有二级子公司C100%的股权。
交易介绍： 2010 年 12 月 31 日C公司净资产 2000 万，评估值 3000 万。B公司通过非定向增发向社会公众募集资金，收购C公司全部股权，完成后，A集团持有B公司股权下降为55%。
合并报表会计处理问题请教： A集团单体实现 1000 万转让收益，在合并报表时认定为权益性交易处理，将转让收益的55%即 550 万元作为集团公司未实现的收益计入合并报表的资本公积。 但有人也认为应将全部收益 1000 万元作为未实现的收益计入合并报表的资本公积。
请教上述会计处理那种正确？为什么？

回答人：chenyiwei
作为权益性交易差额计入资本公积的金额应为以下两者的差额：（ 1 ）本次B公司通过公开增发向A的合并范围以外的其他股东募集的资金净额；（ 2 ）A的合并范围以外的其他股东通过本次公开增发在B公司的净资产中增加享有的权益份额。后续的C股权转让给B的内部转让交易在抵销内部交易未实现损益后不会导致合并报表层面的资本公积变动。

回答人：chenyiwei
回复 JXCY_ZDP 的帖子
不应这样理解。在实体理论下，A的合并报表层面应当把所有内部交易损益均抵销（包括与少数股东交易的部分）。少数股东是合并集团的权益持有者之一，A与少数股东之间的交易也是权益性交易，虽然从A公司单体角度有股权处置损益 1000 万元，但在合并报表层面，C在交易前后均在A的合并范围内，因此实际并未被处置到合并范围之外，不应确认处置损益，该笔 1000 万元的单体层面投资处置损益在A的合并报表层面应全部抵销。你说的“另外与少数股东之间交易的50%，作为A公司，是实现了”还是站在A公司单体而不是整个合并集团的角度来看待该笔交易。

提问人：wulovec 时间：2012-02-08 21:18:27
陈版主 这样会不会把投资收益抵成红字

回答人：chenyiwei
不会。我和nikankan的意思是一样的。

提问人：JXCY_ZDP 时间：2012-02-10 17:46:18
抵消后，如果说资本公积不会增加，少数股东损益、投资收益应该是多少呢？

回答人：chenyiwei
这是A集团内部的重组交易，在抵销后不会对A集团合并报表所示的对外财务状况和经营成果、现金流量产生影响。少数股东损益和投资收益仍按常规方法分段计算。

提问人：6889219 时间：2013-01-05 09:48:26
回复 chenyiwei 的帖子
陈版，向您请教个学习方面的问题，就像解答楼主的这个问题似的，要学到对会计准则驾驭自如，最应该学习的是会计准则书吗？
国内的还是国外的？ 希望您指点一下

回答人：chenyiwei
准则书是基础，但还不够。最好能看一下IFRS原文（特别是其中每个准则的应用指南和结论基础），以及国际四大出版的关于IFRS的相关专业书，这样会有很快提高的。

提问人：6889219 时间：2013-01-05 18:32:36
回复 chenyiwei 的帖子
感谢版主，四大出的那个相关书，去网站是不是就能下载？ IFRS原文就是那个 1000 块钱的大厚本吗？ 哈哈！ 太感谢了

回答人：chenyiwei
推荐看英文原版的。中文的IFRS最新版也是在 2008 年初出的，和现在的最新内容已经差异很大。四大的书多数是要收费的，PWC把他们的书陆续翻译成中文在国内出版，你可以到网上书城搜一下。